臺灣雲林地方法院刑事判決
111年度簡上字第5號
上  訴  人  臺灣雲林地方檢察署檢察官
被      告  許文一



上列上訴人因被告傷害案件，不服本院中華民國110年12月30日1
10年度港簡字第163號第一審簡易判決(聲請簡易判決處刑案號：
110年度偵字第6568號)，提起上訴，本院管轄之二審合議庭判決
如下：
    主      文
上訴駁回。
    事實及理由
一、民國110年6月18日修正施行之刑事訴訟法第348條第3項規定
    ：「上訴得明示僅就判決之刑、沒收或保安處分一部為之」
    。本案係於111年1月14日繫屬本院第二審，檢察官表明被告
    許文一尚未與告訴人方金龍達成和解，告訴人係突遭被告以
    球棒攻擊，導致其身心受創，原審僅判處拘役10日，量刑過
    輕，提起上訴等語（本院簡上卷第13頁），因此，本件審判
    範圍僅就原判決量刑妥適與否進行審理。至於本案犯罪事實
    、所犯法條及論罪，除增列「被告於上訴審準備程序及審理
    中之自白」為證據外，餘均引用第一審判決書記載之事實、
    證據及理由(如附件)。
二、駁回上訴之理由：
　  按量刑之輕重，係屬事實審法院得依職權自由裁量之事項，
    苟法院於量刑時，已以行為人之責任為基礎，斟酌刑法第57
    條各款所列情狀，而未逾越法定範圍，又未濫用其職權，即
    不得指為違法（最高法院101年度台上字第3147號判決意旨
    參照）。原審以被告罪證明確，因而適用刑事訴訟法第449
    條第1項前段、第3項、第454條第1項規定，並審酌：被告僅
    因細故便持球棒毆打告訴人，致左側小腿多處挫傷併瘀傷之
    傷害，足徵其漠視他人身體法益之心態，所為實應予非難，
    被告雖陳稱當時告訴人先恐嚇伊，伊始動手，然動手往往不
    能解決問題，暴力只會引起更多的暴力，這時刑罰的介入更
    是提醒被告務必警惕，否則下次不可能如此寬待；並考量被
    告為初次犯傷害罪，且被告犯後坦承犯行，態度尚可，兼衡
    被告自陳教育程度為高中肄業，家庭經濟狀況勉持，目前無
    業，現與父母同住，且罹患身心之疾病、糖尿病、高血壓，
    並領有中度身心障礙證明、重大傷病免自行部分負擔證明卡
    等一切情狀，於法定刑度內量處被告拘役10日，並諭知易科
    罰金之折算標準，經核原審認事用法並無過輕或過重之不當
    ；況且，被告於本院審理時已經與告訴人達成和解，並給付
    賠償金完畢，告訴人並表示對本案刑度沒有意見等語，此有
    和解書、聲請撤回告訴狀、本院陳述意見調查表各1份附卷
    可參（本院簡上卷第77頁、第79頁至第81頁、第95頁至第97
    頁），則原審更無量刑過輕的情形。檢察官上訴主張原審量
    刑過輕云云，並無理由，應予駁回。
三、應依刑事訴訟法第455條之1第1項、第3項、第368條、第373
    條之規定（程序法），判決如主文。
本案經檢察官廖易翔聲請簡易判決處刑，檢察官陳淑香到庭執行
職務。
中　　華　　民　　國　 111　　年　　7 　　月　　21　　日
                  刑事第四庭    審判長法  官  許佩如
　　　　　　　　　
                                      法  官  簡伶潔
　　　　　　　　　　　　　　　　　　　
                                      法  官  黃玥婷 
以上正本證明與原本無異。
不得上訴。
中　　華　　民　　國　　111 　年　　7 　　月　　21　　日
                                書記官  邱明通
附件：本院110年度港簡字第163號刑事簡易判決